# [lexc+twol] bi pret forms
^bi<aux><pret><s_p3>+fu̱di<v><iv>$
^bi<aux><pret><s_p3>+honi<v><tv>$
^bi<aux><pret><s_p3>+hätsʼi<v><tv>$
^bi<aux><pret><s_p3>+juadi<v><tv>$
^bi<aux><pret><s_p3>+ju̱ki<v><tv>$
^bi<aux><pret><s_p3>+ku̱ni<v><tv>$
^bi<aux><pret><s_p3>+o̱de<v><tv>$
^bi<aux><pret><s_p3>+po̱tsʼe<v><iv>$
^bi<aux><pret><s_p3>+pädi<v><tv>$
^bi<aux><pret><s_p3>+peni<v><tv>$
^bi<aux><pret><s_p3>+pahai<v><tv>$
^bi<aux><pret><s_p3>+sagi<v><iv>$
^bi<aux><pret><s_p3>+tai<v><tv>$
^bi<aux><pret><s_p3>+tehmi<v><tv>$
^bi<aux><pret><s_p3>+thädi<v><tv>$
^bi<aux><pret><s_p3>+tsa<v><tv>$
^bi<aux><pret><s_p3>+thede<v><iv>$
^bi<aux><pret><s_p3>+thäʼti<v><iv>$
^bi<aux><pret><s_p3>+tsaya<v><iv>$
^bi<aux><pret><s_p3>+tehmi<v><iv>$
^bi<aux><pret><s_p3>+tse̱käza<v><tv>$
^bi<aux><pret><s_p3>+tsithe<v><tv>$
^bi<aux><pret><s_p3>+täte<v><iv>$
^bi<aux><pret><s_p3>+xo̱ni<v><iv>$
^bi<aux><pret><s_p3>+ähä<v><iv>$
^bi<aux><pret><s_p3>+ʼbai<v><iv>$
^bi<aux><pret><s_p3>+äni<v><tv>$
^bi<aux><pret><s_p3>+embi<v><tv>$
# [lexc+twol] dá-forms
^dá<aux><pret><s_p1>+fu̱di<v><iv>$
^dá<aux><pret><s_p1>+honi<v><tv>$
^dá<aux><pret><s_p1>+hätsʼi<v><tv>$
^dá<aux><pret><s_p1>+juadi<v><tv>$
^dá<aux><pret><s_p1>+ju̱ki<v><tv>$
^dá<aux><pret><s_p1>+ku̱ni<v><tv>$
^dá<aux><pret><s_p1>+o̱de<v><tv>$
^dá<aux><pret><s_p1>+po̱tsʼe<v><iv>$
^dá<aux><pret><s_p1>+pädi<v><tv>$
^dá<aux><pret><s_p1>+peni<v><tv>$
^dá<aux><pret><s_p1>+pahai<v><tv>$
^dá<aux><pret><s_p1>+sagi<v><iv>$
^dá<aux><pret><s_p1>+tai<v><tv>$
^dá<aux><pret><s_p1>+tehmi<v><tv>$
^dá<aux><pret><s_p1>+thädi<v><tv>$
^dá<aux><pret><s_p1>+tsa<v><tv>$
^dá<aux><pret><s_p1>+thede<v><iv>$
^dá<aux><pret><s_p1>+thäʼti<v><iv>$
^dá<aux><pret><s_p1>+tsaya<v><iv>$
^dá<aux><pret><s_p1>+tehmi<v><iv>$
^dá<aux><pret><s_p1>+tse̱käza<v><tv>$
^dá<aux><pret><s_p1>+tsithe<v><tv>$
^dá<aux><pret><s_p1>+täte<v><iv>$
^dá<aux><pret><s_p1>+xo̱ni<v><iv>$
^dá<aux><pret><s_p1>+ähä<v><iv>$
^dá<aux><pret><s_p1>+ʼbai<v><iv>$
# [lexc+twol] gá-forms
^gá<aux><pret><s_p2>+fu̱di<v><iv>$
^gá<aux><pret><s_p2>+honi<v><tv>$
^gá<aux><pret><s_p2>+hätsʼi<v><tv>$
^gá<aux><pret><s_p2>+juadi<v><tv>$
^gá<aux><pret><s_p2>+ju̱ki<v><tv>$
^gá<aux><pret><s_p2>+ku̱ni<v><tv>$
^gá<aux><pret><s_p2>+o̱de<v><tv>$
^gá<aux><pret><s_p2>+po̱tsʼe<v><iv>$
^gá<aux><pret><s_p2>+pädi<v><tv>$
^gá<aux><pret><s_p2>+peni<v><tv>$
^gá<aux><pret><s_p2>+pahai<v><tv>$
^gá<aux><pret><s_p2>+sagi<v><iv>$
^gá<aux><pret><s_p2>+tai<v><tv>$
^gá<aux><pret><s_p2>+tehmi<v><tv>$
^gá<aux><pret><s_p2>+thädi<v><tv>$
^gá<aux><pret><s_p2>+tsa<v><tv>$
^gá<aux><pret><s_p2>+thede<v><iv>$
^gá<aux><pret><s_p2>+thäʼti<v><iv>$
^gá<aux><pret><s_p2>+tsaya<v><iv>$
^gá<aux><pret><s_p2>+tehmi<v><iv>$
^gá<aux><pret><s_p2>+tse̱käza<v><tv>$
^gá<aux><pret><s_p2>+tsithe<v><tv>$
^gá<aux><pret><s_p2>+täte<v><iv>$
^gá<aux><pret><s_p2>+xo̱ni<v><iv>$
^gá<aux><pret><s_p2>+ähä<v><iv>$
^gá<aux><pret><s_p2>+ʼbai<v><iv>$
# [lexc+twol] roots
^fu̱di<v><iv>$
^honi<v><tv>$
^hätsʼi<v><tv>$
^juadi<v><tv>$
^ju̱ki<v><tv>$
^ku̱ni<v><tv>$
^o̱de<v><tv>$
^po̱tsʼe<v><iv>$
^pädi<v><tv>$
^peni<v><tv>$
^pahai<v><tv>$
^sagi<v><iv>$
^tai<v><tv>$
^tehmi<v><tv>$
^thädi<v><tv>$
^tsa<v><tv>$
^thede<v><iv>$
^thäʼti<v><iv>$
^tsaya<v><iv>$
^tehmi<v><iv>$
^tse̱käza<v><tv>$
^tsithe<v><tv>$
^täte<v><iv>$
^xo̱ni<v><iv>$
^ähä<v><iv>$
^ʼbai<v><iv>$
^embi<v><tv>$
# [lexc+twol] bi impers forms
^bi<aux><pret><impers><s_p3>+pädi<v><tv>$
^bi<aux><pret><impers><s_p3>+peni<v><tv>$
^bi<aux><pret><impers><s_p3>+tai<v><tv>$
^bi<aux><pret><impers><s_p3>+tsa<v><tv>$
^bi<aux><pret><impers><s_p3>+ku̱ni<v><tv>$
^bi<aux><pret><impers><s_p3>+xofo<v><tv>$
^bi<aux><pret><impers><s_p3>+o̱de<v><tv>$
^bi<aux><pret><impers><s_p3>+äni<v><tv>$
^bi<aux><pret><impers><s_p3>+honi<v><tv>$
^bi<aux><pret><impers><s_p3>+hätsʼi<v><tv>$
^bi<aux><pret><impers><s_p3>+huahni<v><tv>$
^bi<aux><pret><impers><s_p3>+ʼue̱ti<v><tv>$
^bi<aux><pret><impers><s_p3>+embi<v><tv>$
